【裁判字號】    95,簡上,63
【裁判日期】    950207
【裁判案由】    毒品危害防制條例
【裁判全文】
臺灣桃園地方法院刑事判決              95年度簡上字第63號
上  訴  人  臺灣桃園地方法院檢察署檢察官
被      告  甲○○
上列被告因違反毒品危害防制條例案件，檢察官不服本院刑事庭
中華民國94年12月23日94年度簡字第422 號第一審刑事判決判決
（偵查案號：94年度毒偵字第4225號），提起上訴，本院管轄之
第二審合議庭判決如左：
    主  文
上訴駁回。
    理  由
一、上訴意旨：原審諭知被告甲○○違反毒品危害防制條例之施
    用第一級毒品、第二級毒品罪，而分別判處有期徒刑7 月、
    3 月，應執行有期徒刑8 月，緩刑3 年，固屬卓見。惟被告
    另於本件判決前之民國94年11月15日施用第二級毒品安非他
    命、同年月21日施用第一級毒品海洛因，而被告所涉上開犯
    行與本件犯罪，犯罪時間緊接，手段相同，所犯罪名同一，
    顯係基於概括犯意而為之，為連續犯，屬裁判上之一罪，依
    審判不可分原則，該案應為起訴效力所及，原審未及審酌上
    情，難認原判決允當，爰請求撤銷原判決，就被告所涉之該
    施用第一級毒品、第二級毒品罪嫌，另為適當之判決等語。
二、按檢察官審酌案件情節，認為宜以簡易判決處刑者，應即以
    書面為聲請。前條第一項之案件，被告於偵查中自白者，得
    向檢察官表示願受科刑之範圍或願意接受緩刑之宣告，檢察
    官同意者，應記明筆錄，並即以被告之表示為基礎，向法院
    求刑或為緩刑宣告之請求。被告自白犯罪未為第一項之表示
    者，在審判中得向法院為之，檢察官亦得依被告之表示向法
    院求刑或請求為緩刑之宣告，刑事訴訟法第451 條之1 第1
    項及第3 項情形，法院應於檢察官求刑或緩刑宣告請求之範
    圍內為判決。且依同法第451 條之1 之請求所為之科刑判決
    ，不得上訴。刑事訴訟法第451 條、第451 條之1 第1 項、
    第3 項、第4 項前段、第455 條之1 第2 項分別定有明文。
    而同法第451 條之1 第1 項所謂「前條第一項之『案件』」
    ，係指檢察官認為宜以簡易判決處刑而聲請之『案件』，申
    言之，即係指刑事訴訟法第449 條第3 項規定：「依前二項
    規定所科之刑以宣告緩刑、得易科罰金之有期徒刑及拘役或
    罰金為限」之「案件」而言，且係包括刑事訴訟法第449 條
    第1 項檢察官聲請簡易判決處刑之『案件』及同法條第2 項
    法官逕以簡易判決處刑之『案件』在內。從而，刑事訴訟法
    第455 條之1 第2 項不得上訴規定之適用，除係指檢察官以
    簡易判決處刑書向法院聲請簡易判決處刑之案件外，當亦包
    括法官原依通常訴訟程序審理，其後因被告自白犯罪而逕改
    以簡易判決處刑之案件在內；況從前開不得上訴之法文旨意
    觀之，被告所獲之刑度既符合其請求，復經檢察官之同意，
    則被告不得於事後復反悔而再行上訴，另檢察官基於公權力
    「禁反言」之原則，及維護被告之信賴利益，自亦不應推翻
    其同意而復行上訴，此乃立法上對於上開情形，何以規定被
    告及檢察官均不得上訴，用以有效限制渠等上訴權之緣由，
    是凡經上開程序所為之簡易判決處刑案件，無論基於何種理
    由，從前開法文及立法意旨，自亦均不得再行上訴，實甚明
    確。再按第二審法院認為上訴有不合法律上之程式或法律上
    不應准許或其上訴權已經喪失之情形者，應以判決駁回之，
    且該項判決，得不經言詞辯論為之，上開規定於對於簡易判
    決有不服之上訴，準用之，此為刑事訴訟法第367 條前段、
    第372 條、第455 條之1 第3 項所明定。是如經不合法上訴
    者，管轄第二審之普通合議庭法院即應從程序上認為上訴不
    合法而駁回上訴，不得再就實體上是否屬於應或得以簡易判
    決處刑之要件而加以審酌。
三、經查：本件被告涉犯施用第一級毒品、第二級毒品案件，經
    上訴人即臺灣桃園地方法院檢察署檢察官依通常程序起訴後
    ，原審（本院第一審）於94年11月22日訊問被告，被告自白
    犯罪，經告知被告簡式審判程序之旨，被告並同意進行簡式
    審判程序，復於94年11月23日準備程序中，聽取檢察官之意
    見，檢察官亦表示同意進行簡式審判程序，本院合議庭乃於
    94年11月23日裁定由受命法官獨任進行簡式審判程序；嗣於
    94年11月24日審理時，原審認為宜以簡易判決處刑，並經蒞
    庭公訴人當庭就被告施用第一級毒品犯行部分具體求處有期
    徒刑7 月，被告施用第二級毒品犯行部分具體求處有期徒刑
    3 月，二罪應執行有期徒刑8 月，緩刑3 年，而被告亦當庭
    同意檢察官之求刑等情，有訊問筆錄、準備程序筆錄及簡式
    審判筆錄各1 份附於本院94年度訴字第1846號卷宗內可資為
    憑，其後原審亦依公訴人求刑、被告同意刑度之範圍內為科
    刑判決，揆諸前開規定及說明，公訴人或被告對原審判決均
    不得上訴，從而本件上訴人所為之上訴，即屬法律上不應准
    許且無從補正，爰不經言詞辯論，逕以判決駁回上訴。
四、臺灣桃園地方法院檢察署另以94年毒偵字第6478號被告違反
    毒品危害防制條例案件移送本院併辦，惟本件既因上訴在法
    律上不應准許而應駁回上訴，上開案件自無從繫屬加以併辦
    ，應退回由該檢察署另行依法卓處，併此敘明。
據上論斷，應依刑事訴訟法第455 條之1 第3 項、第367 條前段
、第372條，判決如主文。
中    華    民    國    95    年     2     月    7    日
                  刑事第十二庭  審判長法  官  游紅桃
                                      法  官  黃永定
                                      法  官  陳雪玉
以上正本證明與原本無異。
不得上訴。
                                      書記官  戴育萍
中    華    民    國    95    年    2     月    10    日


司法院資訊處製作；財團法人民間司法改革基金會備份。
